臺灣新北地方法院板橋簡易庭民事簡易判決
111年度板簡字第1672號
原      告  吳英豪  

被      告  陳臻誼  
訴訟代理人  孫新畬  
            孫至昕  
上列當事人間請求侵權行為損害賠償事件，於中華民國111年11
月21日言詞辯論終結，本院判決如下：
    主  文
被告應給付原告新臺幣貳仟壹佰捌拾柒元，及自民國一百一十一
年七月一日起至清償日止，按週年利率百分之五計算之利息。
原告其餘之訴駁回。
訴訟費用由被告負擔百分之二，餘由原告負擔。
本判決原告勝訴部分得假執行。
原告其餘假執行之聲請駁回。
    事實及理由
一、原告主張：
　㈠被告於民國109年12月11日9時21分許，駕駛車牌號碼00-0000
    號自用小客車，沿新北市三峽區橫溪路往三峽方向行駛，行
    經橫溪路欲左轉進入橫溪路42巷口之際，本應注意車輛行駛
    時，轉彎車應禮讓直行車先行，並應注意車前狀況，隨時採
    取必要之安全措施，而依當時情形，並無不能注意之情事，
    竟疏未注意及此，即貿然左轉，適原告騎乘車牌號碼000-00
    0號普通重型機車（下稱系爭車輛），沿橫溪路往新店方向
    行駛至此，因閃避不及，2車因而發生碰撞，致原告人車倒
    地，受有左側髖部擦傷之傷害，被告前開行為，業經本院以
    110年度審交易字第1233號刑事判決有罪確定。
　㈡原告因被告上開行為受有如下之損害，共計138,387元：
　　⒈醫療費用新臺幣（下同）592元。
　　⒉看護費用7,000元。
　　⒊交通費用4,000元。
　　⒋工作損失13,440元：原告原任職餐飲業，每日工資1,920 
      元，受傷期間無法工作，故受有工作損失13,440元。
　　⒌精神慰撫金50,000元：本件車禍對原告造成相當精神上之
      痛苦，故請求被告賠償精神慰撫金50,000元。
　　⒍系爭車輛修復費用63,355元（零件53,995元、工資9,360元
      ）。
　㈢為此，爰依民法第184條第1條前段、第2項、第191條之2之規
    定，請求被告賠償等語。並聲明：⒈被告應給付原告138,387
    元，及自起訴狀繕本送達翌日起至清償日止，按週年利率百
    分之5計算之利息。⒉願供擔保請准宣告假執行。
二、被告則以下列陳詞置辯，並聲明：原告之訴駁回。
　㈠對於刑事判決認定被告有過失責任乙節並不爭執，但事發當
    時原告未減速慢行，仍以最高時速行進，因而發生本件事故
    ，是原告就事故之發生與有過失。
　㈡看護費用：
　　⒈依原告所提之診斷證明書所示，原告所受傷害為左側髖部
      擦傷之傷害，且該診斷書係110年2月25日方開立，依原告
      之醫療過程早已痊癒，而診斷書中並無醫囑指示應為住院
      治療、生活無法自理或行動不便應有人照顧，此部分之看
      護請求即屬不必要。
　　⒉次本件出具看護收據者為原告之母，其真實性已令人起疑
      ，而原告之母本身又是連發小客車租賃有限公司之負責人
      ，就相關車輛事故之處理屬至有經驗之人，渠等藉車輛事
      故意圖多取得賠償，而虛開收據，亦未可知。是原告應提
      出就有看護需要且有其母實際看護之證據為證，否則該部
      分請求乃無理由。
  ㈢交通費用：
　　⒈事故發生後於製作筆錄完成離開警局之時，並且自行騎乘
      機車離去，此有錄影畫面可證，是原告根本未有搭乘租賃
      小客車前往醫院就醫之必要。
　　⒉原告所提出之交通費用每趟來回1000元部分，依原告家中
      至廣川醫院之距離，以GOOGLE MAP計算約11公里路程，以
      新北市計程車前1.25公里為70元，之後每200公尺5元計算
      ，11公里來回約僅需620元，原告所提出之收據高達1000
      元，已逾越必要範圍，且原告所提呈收據既無店章又無任
      何確有支出證明，且該出具收據之連發小客車租賃有限公
      司之負責人又係原告之母親洪麗玲，該等收據之不實至明
      。
　　⒊事故發生於000年00月00日上午9時21分許，原告製作完筆
      錄之時間為上午10時32分，原告又係騎乘機車離去，則原
      告如何於同日上午10時搭乘連發小客車租賃公司之車輛往
      返廣川醫院？足證原告所為主張殊有不實。
　　⒋再據原告所提呈之廣川醫院醫療費用明細收據，12月11日
      至15日之看診醫師皆為夜診，而原告所提呈之交通單據之
      時間均為早上，顯然並非支出用於廣川醫院往返之用。
  ㈣不能工作損失：
　　⒈原告僅提出鐘予原味土城店之員工請假單及薪資袋，卻未
      提出109年12月間之員工勞健保資料及薪資扣繳憑單。
　　⒉原告所提出之員工請假單係110年1月24日請事假7日，原因
      卻係車禍受傷之普通傷病，如此原告未事前請假已與常情
      不符，普通傷病係應給薪者，原告卻以不給薪之事假請假
      ，則原告之請假期間之薪資損失顯然與被告無涉。
  ㈤精神慰撫金：
　　原告所為請神慰撫金5萬元過高。
　㈥系爭車輛修復費用：
　　⒈原告主張零件部分應予折舊。
　　⒉系爭車輛僅機車左側因滑行路面有所接觸留有刮擦痕，且
      原告於製作筆錄完後仍有騎乘離去，而本件原告所提出之
      旭展公司並非本件原告之機車原廠，且估價日為12月16日
      距事故發生日已達5日以上，而維修類別記載為定期保養
      ，是所為估價內容是否為本次事故所生已有疑義，再者所
      維修之項目竟高達29項，又無原告支付修車費用之發票，
      所為主張至有不實。
　㈦被告車輛損害14,350元（含工資4,800元、零件9,550元），
    原告應予賠償，主張抵銷。
三、法院之判斷：
  ㈠原告主張被告於109年12月11日9時21分許，駕駛車牌號碼00-
    0000號自用小客車，沿新北市三峽區橫溪路往三峽方向行駛
    ，行經橫溪路欲左轉進入橫溪路42巷口之際，本應注意車輛
    行駛時，轉彎車應禮讓直行車先行，並應注意車前狀況，隨
    時採取必要之安全措施，而依當時情形，並無不能注意之情
    事，竟疏未注意及此，即貿然左轉，適原告騎乘系爭車輛沿
    橫溪路往新店方向行駛至此，因閃避不及，2車因而發生碰
    撞，致原告人車倒地，受有左側髖部擦傷之傷害，業經本院
    以110年度審交易字第1233號刑事判決被告犯過失傷害罪有
    罪確定，並為兩造所不爭執，堪信屬實。
　㈡按因故意或過失，不法侵害他人之權利者，負損害賠償責任
    ；汽車、機車或其他非依軌道行駛之動力車輛，在使用中加
    損害於他人者，駕駛人應賠償因此所生之損害；不法侵害他
    人之身體或健康者，對於被害人因此喪失或減少勞動能力或
    增加生活上之需要時，應負損害賠償責任；不法侵害他人之
    身體、健康，被害人雖非財產上之損害，亦得請求賠償相當
    之金額；不法毀損他人之物者，被害人得請求賠償其物因毀
    損所減少之價額，民法第184條第1項前段、第191條之2本文
    、第193條第1項、第195條第1項前段、第196條分別定有明
    文。查被告駕駛車輛因轉彎車未禮讓直行車先行以及未注意
    車前狀況之過失，致生本件事故，並致原告受有前開傷害之
    侵權行為事實，業經認定於前，從而，原告依前開規定，訴
    請被告負損害賠償責任，應屬有據。茲將原告得請求被告賠
    償之金額，分述如下：
　  ⒈醫療費用部分：
　　　原告請求廣川醫院醫療費用592元部分，業據提出廣川醫
      院診斷證明書、門診醫療費用明細收據附卷可稽（見本院
      卷第15至18頁），被告對此並不爭執，自堪採認。
　　⒉看護費用：　
　　  原告因本件事故所受傷害為「左側髖部擦傷」之傷害，此
      有前開診斷證明書在卷可查，故依原告所受傷勢，顯無礙
      其生活起居，應無他人看護之必要，原告復未舉證以實其
      說，故此部分請求難認有據，要難准許。
　　⒊交通費用：
　　　原告請求交通費4,000元部分，固據提出連發小客車租賃
      有限公司租車證明單為證，惟連發小客車租賃有限公司係
      負責人為原告母親，此經原告自陳在卷（見本院卷第99頁
      ），又觀諸前開租車證明單均未有公司大小章及收訖租金
      之證明，原告復未提出租金支付單據，難認原告有交通費
      用之損害，故原告此部分請求，亦難認有據。
　　⒋不能工作損失部分：
　　　原告主張其於本件事故發生前任職於鐘予原味，每日工資
      1,920元，自本件事故發生之109年12月11日起至109年12
      月18日止，共計7日無法工作，受有不能工作損失13,440
      元，固據提出鐘予原味員工請假單、薪資袋及廣川醫院診
      斷證明書為證，惟原告所受傷勢為左側髖部擦傷，傷勢尚
      屬輕微，則依原告所受傷勢，是否有因此不能工作之情形
      ，尚屬有疑；又原告雖以車禍受傷請假一週，並提出前開
      請假單及薪資袋為證，然所提單據均無公司或商號之印文
      ，原告復未能進一步提出扣繳憑單、薪資轉帳證明等資料
      以實其說，則其此部分請求，亦難謂有據。
　　⒌精神慰撫金：
　　　核諸原告確有因上開肇事致傷害其身體、健康之情，其受
      傷後治療過程精神、身體均不免受有痛苦，故此部分請求
      ，依民法第195條之規定，尚無不合，惟衡其傷勢輕微，
      另併斟酌本件肇事經過、原告受傷情節、兩造之身分、地
      位、經濟能力及對原告生活精神上之影響等狀況，認原告
      請求之精神損害賠償以5,000元為適當。
　　⒍系爭車輛修復費用：　
　　  按當事人主張有利於己之事實者，就其事實有舉證之責任
      。但法律別有規定，或依其情形顯失公平者，不在此限，
      民事訴訟法第277條定有明文。原告固據提出系爭車輛修
      復費為63,355元之維修估價單，惟其上未見任何維修店家
      之印文，故該單據之形式真正已有可疑，且依被告提出系
      爭車輛於警局外之照片，顯示系爭車輛於本件事故後外觀
      仍完整、無明顯破損，此有前開照片在卷為證（見本院卷
      第87、89頁），原告對此亦不爭執，則系爭車輛是否確有
      維修估價單所示之維修必要，亦未見原告舉證證明。從而
      ，原告此部分所請舉證未足，自無理由。
　  ⒎是以，被告應給付之損害賠償額為5,592元（計算式：592+
      5,000=5,592）。
  ㈢原告是否與有過失？　　
　  ⒈按損害之發生或擴大，被害人與有過失者，法院得減輕賠
      償金額，或免除之，民法第217條第1項定有明文。又基於
      過失相抵之責任減輕或免除，法院對於賠償金額減至何程
      度，應斟酌雙方原因力之強弱與過失之輕重以定之（最高
      法院99年度台上字第1580號判決）。
　  ⒉查本件事故之發生，係因被告左轉彎未禮讓直行車所致，
      業如前述，然原告為直行車，見被告駕駛車輛已進行左轉
      彎行為，仍未採取必要措施而貿然行駛，則原告就本件事
      故之發生，亦有未注意車前狀況之肇事次因，原告亦自認
      有肇事責任等語（見本院卷第135頁），是原告就本件事
      故亦與有過失。則依本件事故肇事經過及原因力之強弱，
      本院認被告駕駛自用小客車，轉彎車未禮讓直行車先行為
      肇事主因，而原告騎乘系爭車輛，未注意車前狀況，為肇
      事次因，應以酌減被告30%之過失責任為適當，據此折算
      原告與有過失之比例後，本件原告得請求被告賠償之金額
      為3,914元（計算式：5,592×70%＝3,914）。
  ㈣被告提出之抵銷抗辯是否有理由？
　　⒈按二人互負債務，而其給付種類相同，並均屆清償期者，
      各得以其債務，與他方之債務，互為抵銷；抵銷，應以意
      思表示，向他方為之，其相互間債之關係，溯及最初得為
      抵銷時，按照抵銷數額而消滅，民法第334條第1項前段、
      第335條第1項分別定有明文。
　　⒉查，被告主張所駕駛車輛因本件事故受有損害，經修復後
      計支出修復費用14,350元（含工資4,800元、零件9,550元
      ），業據其提出忠信汽車修護保養廠出具之車輛維修單為
      證（見本院卷第91頁），又估價單所載修復項目，核與卷
      附車損照片中被告車輛擦撞時之受損部位相符，堪認上開
      修復項目所需之費用，應屬本件行車事故之必要修復費用
      。惟該修復費用中零件部分既係以新品更換舊品，則應扣
      除折舊後計算其損害。而依行政院財政部發布之「固定資
      產耐用年數表」規定，非運輸業用客車、貨車，其耐用年
      數為5年，並依同部訂定之「固定資產折舊率表」規定，
      耐用年數5年依定率遞減法之折舊率為千分之369，其最後
      1年之折舊額，加歷年折舊累計額，其總和不得超過該資
      產成本原額10分之9。復查，系爭車輛係於89年2月出廠，
      有車輛詳細資料報表在卷足憑（見本院卷第55頁），至本
      件事故發生之109年12月11日，系爭車輛之實際使用年數
      已逾5年，故原告就零件部分得請求之金額應以為955元為
      限（計算式：9,550×1/10＝955），加計工資4,800元，共5
      ,755元（計算式：955+4,800＝5,755），即為原告得請求
      之修車費用。經考量兩造就本件行車事故之肇事責任比例
      為原告30%、被告70%後，被告得向原告請求之修復費用應
      以1,727元為限（計算式：5,755×30%=1,727，小數點後四
      捨五入），經抵銷後，原告得請求被告賠償之金額為2,18
      7元（計算式：3,914-1,727=2,187）。
  ㈤末按遲延之債務，以支付金錢為標的者，債權人得請求依法
    定利率計算之遲延利息。給付無確定期限者，債務人於債權
    人得請求時，經其催告而未為給付，自受催告時起，負遲延
    責任。其經債權人起訴而送達訴狀，或依督促程序送達支付
    命令，或為其他相類之行為者，與催告有同一之效力。應付
    利息之債務，其利率未經約定，亦無法律可據者，週年利率
    為百分之5，民法第233條第1項、第229條第2項及第203條分
    別定有明文。本件原告請求被告給付之損害賠償，係以支付
    金錢為標的，且無確定期限，故原告請求被告給付自起訴狀
    繕本送達翌日即111年7月1日起至清償日止，按週年利率百
    分之5計算之利息，併應准許。　 　　
四、綜上所述，原告依民法184條第1項前段、第191條之2之規定
    ，請求如主文第1項所示，為有理由，應予准許。逾此部分
    之請求，則無理由，應予駁回。
五、本件原告勝訴部分係依民事訴訟法第427條第1項適用簡易訴
    訟程序所為被告敗訴之判決，依同法第436條第2項、第389
    條第1項第3款，應依職權宣告假執行。至原告敗訴部分，其
    所為假執行之聲請則失所依附，應予駁回。
六、本件事證已臻明確，兩造其餘之攻擊防禦方法及所提證據，
    於判決結果不生影響，爰不一一論列，併此敘明。
七、訴訟費用負擔之依據：民事訴訟法第79條。
中　　華　　民　　國　　111 　年　　12　　月　　15　　日
                  臺灣新北地方法院板橋簡易庭
                        法  官  陳怡親
以上為正本係照原本作成。
如不服本判決，應於送達後20日內，向本院提出上訴狀並表明上
訴理由，如於本判決宣示後送達前提起上訴者，應於判決送達後
20日內補提上訴理由書（須附繕本）。
中　　華　　民　　國　　111 　年　　12　　月　　15　　日
                        書記官  劉芷寧